臺灣雲林地方法院民事裁定　　　　　　　100年度小上字第9號
上　訴　人　弘泰營造工程股份有限公司
法定代理人　沈圻宏
被 上 訴人　元上企業有限公司
法定代理人　張麗茹
上列當事人間請求給付票款事件，上訴人對於中華民國100 年8
月23日本院斗六簡易庭100 年度六小字第85號第一審判決提起上
訴，本院裁定如下：
    主  文
上訴駁回。
第二審訴訟費用新臺幣壹仟伍佰元由上訴人負擔。
    理  由
一、按對於小額程序之第一審裁判之上訴，非以其違背法令為理
    由，不得為之，民事訴訟法第436條之24第2項定有明文。所
    謂判決違背法令係指判決不適用法規或適用不當者而言。且
    依同法第436 條之25規定，上訴狀內應記載上訴理由，並表
    明原判決所違背之法令及其具體內容，及依訴訟資料可認為
    原判決有違背法令之具體事實，上訴狀或理由書如未依此項
    方法表明者，即難認為已對小額訴訟第一審判決之違背法令
    為具體之指摘，又上訴理由如僅引用原審判決時之攻擊防禦
    方法作為上訴理由，應認為未對原審判決有何具體之指摘，
    不得謂已合法表明上訴理由，其上訴均難認為合法。
二、本件上訴意旨略以：上訴人並未收到開庭通知，不知何時開
    庭，且被上訴人所提出之證物與事實不符，應重新調查等語
    。
三、經查：上訴人之上訴意旨僅略稱被上訴人所提出之證物與事
    實不符，並未具體指出原審判決有如何違背法令情事，更未
    指明原審判決所違反之法令條項或其內容以及依訴訟資料有
    何判決違背法令之具體事實，參諸前開說明，自不得謂已合
    法表明上訴理由，從而本件上訴，顯難認為合法，應予駁回
    。另上訴人主張其未收到開庭通知云云，經核原審分別寄送
    開庭通知至上訴人於經濟部登記所設之址及其法定代理人之
    住所，分別由受僱人「淑信」及上訴人法定代理人之妻卓淑
    芳受領，已生合法送達之效力，況被上訴人於聲請支付命令
    程序時，即係分別寄送前揭二址，彼時即分別由上訴人之法
    定代理人及上訴人法定代理人之妻卓淑芳收受，並依限提出
    異議而有本件訴訟，是上訴人主張未收到開庭通知云云，要
    難可採，附此敘明。
四、末按於小額訴訟之上訴程序，法院為訴訟費用之裁判時，應
    確定其費用額，民事訴訟法第436 條之19第1 項、第436 條
    之32第1 項規定甚明。本件上訴人小額訴訟之上訴，既經駁
    回，關於第二審訴訟費用自應由上訴人負擔。查本件第二審
    訴訟費用，為上訴裁判費新臺幣（下同）1,500 元，揆諸上
    開規定，應由上訴人負擔，爰併予裁定如主文第2 項所示。
五、據上論結，本件上訴為不合法，依民事訴訟法第 436條之32
    第1項、第2項、第444條第1項前段、第95條、第78條、第43
    6條之19第1項，裁定如主文。
中    華    民    國   100    年    11    月    30    日
                  民事第三庭    審判長法  官  邱瑞裕
                                      法  官  吳福森
                                      法  官  何佳蓉
以上正本係照原本作成。
本裁定不得抗告。
中    華    民    國   100    年    11    月    30    日
                                      書記官  陳文明